Images du répertoire du notaire Jacques Bricault pour l'étude II
Archives nationales de France
Images du répertoire du notaire Jacques Bricault pour l'étude II
22 avril 1725 - 9 septembre 1767
MC/RE/II/3
Etude II; Bricault, Jacques
466 feuillets de papier manuscrits, hauteur 33,5 x largeur 25 cm jusqu'au feuillet 355, et hauteur 33 x largeur 22 cm à partir du feuillet 356, paginés par le notaire à partir du feuillet 249 v°. détachée ainsi que les feuillets blancs du début et le dernier cahier. Les feuillets 1, 9, 19, 28, 29, 212, 298 et 299 sont déchirés ou rongés, les feuillets 249 à 297 sont endommagés par l'humidité. 1 registre
Archives nationales de France
Minutes et répertoires: la loi 2008-696 du 15 juillet 2008 relative aux archives a fixé à 75 ans à compter de la date de l'acte, ou à 25 ans à compter de la date du décès de l'intéressé si ce délai est plus bref, le délai de communication des minutes et répertoires des notaires; ce délai est porté à 100 ans à compter de la date de l'acte si le document se rapporte à un mineur (code du Patrimoine, articles L213-2, 4e d et 5e).
Autres documents de l'étude (dossiers de clients, comptabilité...): s'agissant d'archives privées, ces documents sont communicables selon les modalités fixées par le déposant ou le donateur.
Certains documents ne sont pas accessibles sous leur forme originale en raison de leur mauvais état de conservation.
Répertoire MC/RE/II/ 3 versé en 1943.
Registre folioté en 2003 (foliotation non visible à l'écran)
Images des répertoires de l'étude II
Archives de l'étude II
répertoire d'officier public ministériel
- Répertoire chronologique pour la période du 22 avril 1725 au 9 septembre 1767, 22 avril 1725 - 9 septembre 1767; MC/RE/II/3
  Le répertoire contient les informations suivantes: 1. date du jour; 2. nature de l'acte et nom des parties.
  répertoire
  - Liste chronologique des actes pour la période du 22 avril au 31 décembre 1725, 22 avril - 31 décembre 1725; 1 r°-4 v°; 4 feuillets
  - Liste chronologique des actes pour la période du 1er janvier au 27 décembre 1726, 1er janvier - 27 décembre 1726; 5 r°-11 v°; 7 feuillets
  - Liste chronologique des actes pour la période du 4 janvier au 31 décembre 1727, 4 janvier - 31 décembre 1727; 11 v°-18 r°; 8 feuillets
  - Liste chronologique des actes pour la période du 4 janvier au 31 décembre 1728, 4 janvier - 31 décembre 1728; 18 r°-25 r°; 8 feuillets
  - Liste chronologique des actes pour la période du 2 janvier au 31 décembre 1729, 2 janvier - 31 décembre 1729; 25 v°-32 r°; 8 feuillets
  - Liste chronologique des actes pour la période du 1er janvier au 30 décembre 1730, 1er janvier - 30 décembre 1730; 32 r°-38 v°; 7 feuillets
  - Liste chronologique des actes pour la période du 2 janvier au 31 décembre 1731, 2 janvier - 31 décembre 1731; 39 r°-46 v°; 8 feuillets
  - Liste chronologique des actes pour la période du 1er janvier au 30 décembre 1732, 1er janvier - 30 décembre 1732; 46 v°-53 v°; 8 feuillets
  - Liste chronologique des actes pour la période du 1er janvier au 18 décembre 1733, 1er janvier - 18 décembre 1733; 53 v°-61 v°; 9 feuillets
  - Liste chronologique des actes pour la période du 1er janvier au 31 décembre 1734, 1er janvier - 31 décembre 1734; 62 r°-71 v°; 10 feuillets
  - Liste chronologique des actes pour la période du 2 janvier au 30 décembre 1735, 2 janvier - 30 décembre 1735; 72 r°-81 v°; 10 feuillets
  - Liste chronologique des actes pour la période du 4 janvier au 29 décembre 1736, 4 janvier - 29 décembre 1736; 81 v°-91 v°; 11 feuillets
  - Liste chronologique des actes pour la période du 4 janvier au 31 décembre 1737, 4 janvier - 31 décembre 1737; 92 r°-101 r°; 10 feuillets
  - Liste chronologique des actes pour la période du 1er janvier au 31 décembre 1738, 1er janvier - 31 décembre 1738; 101 r°-111 v°; 11 feuillets
  - Liste chronologique des actes pour la période du 2 janvier au 31 décembre 1739, 2 janvier - 31 décembre 1739; 112 r°-123 v°; 12 feuillets
  - Liste chronologique des actes pour la période du 2 janvier au 31 décembre 1740, 2 janvier - 31 décembre 1740; 124 r°-136 r°; 13 feuillets
  - Liste chronologique des actes pour la période du 4 janvier au 31 décembre 1741, 4 janvier - 31 décembre 1741; 136 r°-146 r°; 11 feuillets
  - Liste chronologique des actes pour la période du 5 janvier au 30 décembre 1742, 5 janvier - 30 décembre 1742; 146 r°-155 v°; 10 feuillets
  - Liste chronologique des actes pour la période du 4 janvier au 31 décembre 1743, 4 janvier - 31 décembre 1743; 155 v°-166 v°; 12 feuillets
  - Liste chronologique des actes pour la période du 2 janvier au 31 décembre 1744, 2 janvier - 31 décembre 1744; 167 r°-178 r°; 12 feuillets
  - Liste chronologique des actes pour la période du 1er janvier au 31 décembre 1745, 1er janvier - 31 décembre 1745; 178 v°-187 v°; 10 feuillets
  - Liste chronologique des actes pour la période du 4 janvier au 31 décembre 1746, 4 janvier - 31 décembre 1746; 188 r°-196 v°; 11 feuillets
  - Liste chronologique des actes pour la période du 2 janvier au 31 décembre 1747, 2 janvier - 31 décembre 1747; 197 r°-205 v°; 9 feuillets
  - Liste chronologique des actes pour la période du 5 janvier au 31 décembre 1748, 5 janvier - 31 décembre 1748; 205 v°-215 r°; 11 feuillets
  - Liste chronologique des actes pour la période du 2 janvier au 30 décembre 1749, 2 janvier - 30 décembre 1749; 215 r°-223 v°; 9 feuillets
  - Liste chronologique des actes pour la période du 5 janvier au 31 décembre 1750, 5 janvier - 31 décembre 1750; 224 r°-232 v°; 9 feuillets
  - Liste chronologique des actes pour la période du 2 janvier au 31 décembre 1751, 2 janvier - 31 décembre 1751; 232 v°-241 v°; 10 feuillets
  - Liste chronologique des actes pour la période du 5 janvier au 31 décembre 1752, 5 janvier - 31 décembre 1752; 242 r°-249 r°; 8 feuillets
  - Liste chronologique des actes pour la période du 4 janvier au 31 décembre 1753, 4 janvier - 31 décembre 1753; 249 v°-258 r°; 10 feuillets
  - Liste chronologique des actes pour la période du 1er janvier au 30 décembre 1754, 1er janvier - 30 décembre 1754; 258 r°-267 r°; 10 feuillets
  - Liste chronologique des actes pour la période du 3 janvier au 31 décembre 1755, 3 janvier - 31 décembre 1755; 267 r°-276 v°; 10 feuillets
  - Liste chronologique des actes pour la période du 2 janvier au 31 décembre 1756, 2 janvier - 31 décembre 1756; 277 r°-285 r°; 9 feuillets
  - Liste chronologique des actes pour la période du 4 janvier au 31 décembre 1757, 4 janvier - 31 décembre 1757; 285 r°-293 r°; 9 feuillets
  - Liste chronologique des actes pour la période du 2 janvier au 30 décembre 1758, 2 janvier - 30 décembre 1758; 293 r°-303 v°; 11 feuillets
  - Liste chronologique des actes pour la période du 2 janvier au 31 décembre 1759, 2 janvier - 31 décembre 1759; 303 v°-315 r°; 13 feuillets
  - Liste chronologique des actes pour la période du 5 janvier au 30 décembre 1760, 5 janvier - 30 décembre 1760; 315 v°-326 r°; 12 feuillets, un morceau de feuille est épinglé au feuillet 315 v°.
  - Liste chronologique des actes pour la période du 2 janvier au 31 décembre 1761, 2 janvier - 31 décembre 1761; 326 v°-340 v°; 15 feuillets
  - Liste chronologique des actes pour la période du 1er janvier au 30 décembre 1762, 1er janvier - 30 décembre 1762; 341 r°-351 v°; 11 feuillets
    Au folio 341, addition de minutes de janvier, mars et mai 1762.
  - Liste chronologique des actes pour la période du 4 janvier au 31 décembre 1763, 4 janvier - 31 décembre 1763; 351 v°-357 v°; 7 feuillets
  - Liste chronologique des actes pour la période du 2 janvier au 31 décembre 1764, 2 janvier - 31 décembre 1764; 358 r°-379 v°; 12 feuillets, les feuillets 380 et 381 sont nuls.
  - Liste chronologique des actes pour la période du 2 janvier au 31 décembre 1765, 2 janvier - 31 décembre 1765; 382 r°-405 v°; 24 feuillets, les feuillets 406, 407, 408 et 409 sont nuls.
  - Liste chronologique des actes pour la période du 3 janvier au 31 décembre 1766, 3 janvier - 31 décembre 1766; 410 r°-443 v°; 34 feuillets, les feuillets 444 à 449 sont nuls.
  - Liste chronologique des actes pour la période du 5 janvier au 9 septembre 1767, 5 janvier - 9 septembre 1767; 450 r°-466 r°; 17 feuillets